【裁判字號】    92,上訴,2759
【裁判日期】    920917
【裁判案由】    違反槍砲彈藥刀械管制條例等
【裁判全文】
臺灣高等法院刑事判決                          九十二年度上訴字第二七五九號
    上  訴  人
    即  被  告  丙○○
    指定辯護人  本院公設辯護人  甲○○
右上訴人因違反槍砲彈藥刀械管制條例等案件，不服臺灣士林地方法院九十一年度訴
字第六九七號，中華民國九十二年六月十七日第一審判決（起訴案號：臺灣士林地方
法院檢察署九十一年度偵字第四三六三號）提起上訴，本院判決如左：
    主  文
上訴駁回。
    事  實
一、丙○○於九十年七月間某日，至台北市士林區夜市「金雞廣場」內，分別以新台
    幣（下同）七千元、八千元之代價購得仿ＢＥＲＥＴＴＡ廠半自動手槍製造之不
    具殺傷力之金屬玩具槍一支（槍枝管制編號：0000000000），及仿Ｆ
    Ｎ廠半自動手槍製造之不具殺傷力之金屬玩具槍一支（槍枝管制編號：0000
    000000），購得後不久，與真實姓名年籍不詳、綽號「宏宗」之成年男子
    ，基於改造槍枝使可供擊發而具殺傷力之共同犯意聯絡，未經許可，在台北市○
    ○區○○街附近，將上開二支槍枝交由「宏宗」改造，「宏宗」即在不詳處所，
    將該二支玩具槍之槍管均車通，並更換槍管彈簧，均改造成機械性能良好可供發
    射子彈具殺傷力之改造手槍，數日後，在上揭台北市○○區○○街附近，「宏宗
    」再將改造完成之上開槍枝（含彈匣二個、槍管彈簧一個及槍枝螺絲一個）併同
    其所有作為改造用之工具鉗子一個、彈簧一個交給丙○○，未經許可持有前開手
    槍。迨於九十一年四月十九日下午六時許，在台北市○○區○○街三二五巷六十
    八號前，丙○○攜帶上開二把手槍，與楊智成、湯祚、曹煌宗共同乘坐在盧俊元
    所駕駛車牌號碼ＡＢ─六五五五號自用小客車時（四人業經不起訴處分），經警
    盤查要求出示證件，丙○○為逃避追緝，即出示其與不詳姓名年籍、別名「凱萱
    」之成年酒店小姐共同變造之「乙○○」之國民
    於乙○○及警察機關對於犯罪訴追之正確性（行使變造國民
    審法院判處有期徒刑三月，嗣被告提起上訴後，於本院九十二年九月三日審判期
    日當庭撤回而確定），惟當場經警識破，並於丙○○所乘坐之前開自用小客車內
    ，查獲前揭具殺傷力可發射子彈之改造手槍二把，及尚未組裝至槍枝上之彈匣二
    個、槍管彈簧一個、槍枝螺絲一個及「宏宗」所有供改造玩具手槍用之工具鉗子
    一支、彈簧一支。
二、案經台北市政府警察局士林分局報請臺灣士林地方法院檢察署檢察官偵查起訴。
    理  由
一、右揭事實，訊據上訴人即被告丙○○坦承不諱，核與被告經警查獲當時在場之湯
    祚、楊智成、曹煌宗及盧俊元於警詢及偵訊中供稱「扣案槍枝乃被告持有」之情
    相符（見偵查卷第九頁、第二二頁、第二六頁、第二九頁、第七三至七七頁），
    復有上開改造之手槍二支（含彈匣二個、槍管彈簧一個及槍枝螺絲一個）及改造
    手槍之工具鉗子一支、彈簧一支扣案可資佐證。
二、扣案之上開槍枝經台北市政府警察局士林分局送請內政部警政署刑事警察局鑑驗
    ，其結果為：「槍枝管制編號0000000000號之槍枝，係由仿ＢＥＲＥ
    ＴＴＡ廠半自動手槍製造之玩具槍換裝土造金屬槍管而成之改造手槍，機械性能
    正常，認具殺傷力。槍枝管制編號0000000000號之槍枝，送鑑定前，
    其復進簧及槍管套並未組裝，經以隨案送鑑之槍管套及復進簧組裝，槍枝可正常
    操作，鑑定結果，槍枝係由仿ＦＮ廠半自動手槍製造之玩具槍換裝土造金屬槍管
    而成之改造手槍，機械性能正常，認具殺傷力」，有內政部警政署刑事警察局九
    十一年五月八日刑鑑字第０九一００九四五六八號之槍彈鑑定書一份及鑑定照片
    十幀可稽（參見偵查卷第一二二頁至第一三○頁）。又被告於偵查中雖供稱「槍
    枝係自行改造」，於原審及本院審理時則改稱「手槍係伊委託一個叫『宏宗』的
    朋友改造的，伊請『宏宗』幫忙車通槍管，更換槍管彈簧，改造而成」、「是我
    拿錢給『宏宗』，要宏宗幫我組裝」等語，供述不一。然查，此部分事實涉及被
    告係「自己」或與他人「共同」改造槍枝，僅關乎本案之犯罪型態究否為「共同
    正犯」之不同，惟核與被告之犯罪成立與否無涉。被告復於原審審理時自承知悉
    此節，自無解於其刑事責任，是被告供稱係委託朋友改造槍枝，應堪採信。綜上
    所述，本件事證明確，被告犯行洵堪認定。
三、核被告所為，係犯槍砲彈藥刀械管制條例第十一條第一項之未經許可製造可發射
    子彈具有殺傷力之改造手槍罪。又被告係同時將二支手槍交付「宏宗」，由「宏
    宗」改造完成後，再同時交還予被告持有，被告與「宏宗」者就改造手槍部分有
    犯意之聯絡及行為之分擔，應論以共同正犯。被告雖改造二支可發射子彈具有殺
    傷力之手槍，但參以最高法院八十二年度臺上字第五三０三號刑事判決謂「非法
    製造槍砲彈藥刀械等違禁物，所侵害者為社會法益，如製造之客體種類相同（同
    為手槍，或同為子彈）縱令完成之客體有數個（如數支手槍、數顆子彈），仍為
    單純一罪」之意旨，應認被告與共犯「宏宗」係基於單一製造犯意，接續改製具
    有殺傷力之玩具手槍二支，應僅論以一個未經許可製造可發射子彈具殺傷力之改
    造手槍罪。
四、原審以被告上述犯行事證明確，援引槍砲彈藥刀械管制條例第十一條第一項，刑
    法第二十八條、第十一條前段、第四十二條第二項、第三十八條第一項第一款、
    第二款，罰金罰鍰提高標準條例第一條前段、第二條，並爰審酌被告前即有違反
    槍砲彈藥刀械管制條例案件之前科，素行不良（此有臺灣高等法院被告全國前案
    紀錄表一份在卷可參），其私自改造手槍，對他人生命、身體構成嚴重威脅，危
    害社會治安甚鉅，而被告犯後迭於警詢、偵訊及本院審理中供認犯行，尚具悔意
    等一切情狀，量處有期徒刑五年十月，併科罰金新台幣十五萬元，罰金如易服勞
    役以銀元三百元即新台幣九百元折算一日，復以扣案具殺傷力之仿ＢＥＲＥＴＴ
    Ａ廠半自動手槍製造之金屬玩具改造手槍一支（槍枝管制編號：0000000
    000；含彈匣一個）、仿ＦＮ廠半自動手槍製造之金屬玩具改造手槍一支（槍
    枝管制編號：0000000000；含彈匣一個、槍管彈簧一個、槍枝螺絲一
    個），均屬違禁物，應依刑法第三十八條第一項第一款予以沒收，至扣案之鉗子
    一支、彈簧一支，係共犯「宏宗」所有並持以改造槍枝之工具，業據被告供明在
    卷，亦依刑法第三十八條第一項第二款宣告沒收。經核其認事用法及量刑，並無
    違誤，被告上訴空言指摘原判決適法之裁量權為不當，難認有理由，應予駁回。
據上論斷，應依刑事訴訟法第三百六十八條，判決如主文。
本案經檢察官施慶堂到庭執行職務。
中    華    民    國    九十二   年       九       月       十七       日
                              臺灣高等法院刑事第三庭
                                  審判長法  官  黃  金  富
                                        法  官  張  傳  栗
                                        法  官  林  明  俊
右正本證明與原本無異。
如不服本判決，應於收受送達後十日內向本院提出上訴書狀，其未敘述上訴之理由者
並得於提起上訴後十日內向本院補提理由書（均須按他造當事人之人數附繕本）。
                                        書記官  江  采  廷
中      華      民      國    九十二    年      九      月     十八     日
附錄本判決論罪科刑依據法條
槍砲彈藥刀械管制條例第十一條第一項
未經許可，製造、販賣或運輸第四條第一項第一款所稱其他可發射金屬或子彈具有殺
傷力之各式槍砲者，處五年以上有期徒刑，併科新臺幣一千萬以下罰金。


司法院資訊處製作；財團法人民間司法改革基金會備份。
